臺灣高雄地方法院刑事判決　　　　　　 100年度易字第1426號
公　訴　人　臺灣高雄地方法院檢察署檢察官
被　　　告　曾冠團
上列被告因賭博案件，經檢察官提起公訴（100 年度偵字第9917
號），本院判決如下：
    主  文
曾冠團共同犯圖利聚眾賭博罪，累犯，處有期徒刑陸月，如易科
罰金，以新臺幣壹仟元折算壹日。扣案如附表所示之物均沒收。
    事  實
一、曾冠團前因重利案件，經本院以96年度訴字第1797號判處有
    期徒刑2 月15日確定，於民國98年3 月23日易科罰金執行完
    畢。詎其仍不知悔改，與林怡貞、許欣嫆、陳美利（均經檢
    察官另為職權不起訴處分）共同基於與不特定之賭客賭博財
    物、意圖營利供給賭博場所及意圖營利聚眾賭博之犯意聯絡
    ，由曾冠團以每日薪資新臺幣（下同）1000元，自99年12月
    中旬某日起，僱請許欣嫆、陳美利擔任點數卡兌換員，另於
    100 年3 月17日，僱請林怡貞擔任開球員，自99年12月中旬
    某日起至100 年3 月18日止，每星期二、四、五、六、日21
    時許至翌日凌晨2 時許間，在高雄市○○區○○路「瑞豐夜
    市」之公眾得出入之場所，擺設「歡樂賓果」賭博攤位供不
    特定人賭玩，其賭博方式為：賭客以現金1 ：1 比率向許欣
    嫆、陳美利兌換點數卡與白板後，填寫1 至45號碼於白板上
    ，10 點 可填寫1 組2 個號碼（二星）、40點可填寫1  組3
    個號碼（三星），100 點可填寫1 組4 個號碼（四星），接
    著由林怡貞操作開球機內1 至45號之號碼球，每次吸取1 球
    ，1 局共吸取7 球（含特別號1 球），依序將號碼球供賭客
    核對除特別號外之號碼，若賭客押中二星、三星或四星，可
    分別獲得點數600 點、6800點及2 萬3600點，並於遊戲結束
    後，持累積之點數卡向曾冠團兌換同額現金；如開出之號碼
    與賭客押注簽單號碼不同，則購買點數之賭金歸曾冠團所有
    。嗣於100 年3 月18日凌晨0 時40分許，曾冠團與林怡貞、
    許欣嫆、陳美利以前揭手法，在上開地點邀集不特定人參與
    賭博，適有賭客謝蔡美春（檢察官另為職權不起訴）在該處
    押注賭博且持點數卡向曾冠團兌換現金4500元時，為警當場
    查獲，並扣得賭具開球機1 台、號碼球45粒、號碼板1 塊、
    白板32塊、監視器1 具、監視螢幕1 台、點數卡1000點22張
    、點數卡500 點24張、點數卡100 點67張、點數卡50點46張
    、點數卡10點50張、300 點贈送卷1 盒、現金收支簿1 本、
    營業收入5 萬1040元、謝蔡美春身上賭資4500元。
二、案經高雄市政府警察局左營分局移送臺灣高雄地方法院檢察
    署檢察官偵查起訴。
    理  由
一、按被告以外之人於審判外之陳述，雖不符刑事訴訟法第159
    條之1 至之4 等4 條之規定，而經當事人於審判程序同意作
    為證據，法院審酌該言詞陳述或書面陳述作成時之情況，認
    為適當者，亦得為證據；又當事人、代理人或辯護人於法院
    調查證據時，知有刑事訴訟法第159 條第1 項不得為證據之
    情形，而未於言詞辯論終結前聲明異議者，視為有前項之同
    意，同法第159 條之5 定有明文。本案下列所引用之供述及
    非供述證據，業經本院依法踐行調查證據程序，公訴人、被
    告均不爭執各該證據之證據能力，且迄本院言詞辯論終結前
    未就上開證據之證據能力聲明異議，又查無依法應排除其證
    據能力之情形，是後述所引用證據之證據能力均無疑義，依
    法自有證據能力，均得作為本案證據，先予敘明。
二、訊據被告固坦承有上開除被告有營利意圖外之事實，惟矢口
    否認有何營利之意圖，辯稱：其是純粹與賭客對賭，輸贏不
    定，自無營利之意圖云云。經查：
  (一)上開除被告有營利之意圖外之事實，業據被告坦承不諱（見
    本院卷第39頁正面、第42頁背面），核與證人陳信亨（見偵
    卷第13頁至第14頁、第103 頁至第104 頁）、林怡貞（見偵
    卷第15頁至第16頁、第107 頁至第109 頁）、許欣嫆（見偵
    卷第17頁至第18頁背面、第103 頁至第104 頁）、陳美利（
    見偵卷第19頁至第20頁背面、第105 頁）、謝蔡美春（見偵
    卷第21頁至第25頁、第99頁至第102 頁）於警詢及偵查中之
    陳述相符，並有現場檢查紀錄1 份（見偵卷第57頁至第58頁
    ）、高雄市政府警察局督察室維新小組查獲高雄市左營區瑞
    豐夜市第15排「歡樂賓果遊戲」賭博案件移交清冊1 份（見
    偵卷第59頁）、高雄市政府警察局督察室維新小組搜索、扣
    押筆錄1 份及扣押物品目錄表2 紙（見偵卷第60頁至第64頁
    ）、現場照片24張（見偵卷第66頁至第69頁）可證，堪認為
    真實。
  (二)被告雖辯稱：伊僅純粹與賭客對賭，輸贏不定，自無營利之
    意圖云云。惟按夜市為公共場所，行為人於夜市設攤與不特
    定人對賭，雖賭客對中時行為人應賠付賠償，惟賭客押中的
    機會較低，行為人獲利的或然率大於賠錢的機會，即應認有
    營利之意圖（司法院（74）廳刑一字第07260 號函司法院刑
    事廳研究意見參照），亦即行為人與賭客對賭，若簽中之機
    率與行為人所賠之倍數相當（如簽中之機率為千分之一，簽
    中者由行為人賠給一千倍），則行為人輸贏之機率不確定，
    只能成立普通賭博罪，惟若顧客簽中之機率與行為人所賠之
    倍數不相當（如簽中之機率為千分之一，簽中者由行為人賠
    給五百倍），則行為人顯可從中獲利，應論以普通賭博、供
    給賭博場所及聚眾賭博之罪（司法院（82）廳刑一字第7745
    號函司法院刑事廳研究意見參照）。本件依上述之賭博方式
    ，以「二星」為例，賭客以現金1 ：1 比率兌換點數卡，並
    以10點為代價，填寫1 至45號碼其中2 個號碼於白板上，開
    球機則自1 至45號號碼球中開7 球（含特別號1 球），核對
    除特別號外之其他6 球號碼，若押中二星可獲得點數600 點
    ，如開出之號碼與賭客押注簽單號碼不同，則購買點數之賭
    金歸被告所有，依此計算賭客押二星之中獎機率為C(6,2)
    /C(45,2) ＝15/990= 0.01515... ，依此機率計算，賠率應
    為990/15=66 倍，始屬相當。然而，被告上開賭博方式賠率
    僅600/10=60 倍，賭客簽中之機率與賠付之倍數，顯不相當
    （若以簽中之機率與所賠之倍數相當計算，則10點押中二星
    應約為10/0.01515即約為660 點，始屬相當；反面而言，如
    以押中二星獲600 點為基準，0.01515 之中獎機率，簽賭二
    星之代價應僅約為600*0.01515=9.09元，始屬相當），可見
    被告顯可從上開設攤賭博之方式中獲利，其營利之意圖，至
    為明灼。至證人陳美利雖於本院審理時證稱：被告擺設「歡
    樂賓果」賭博攤位，僅有對賭，並無抽頭云云，然被告雖無
    直接以抽頭方式營利，但被告上開賭博方式，獲利或然率大
    於賠錢機會，賭客簽中之機率與被告所賠之倍數，顯不相當
    ，被告以此為其獲利之手法，雖未抽頭，仍有營利之意圖甚
    明。
  (三)綜上所述，本案事證明確，被告所辯，不足採信，其犯行洵
    堪認定，應依法論科。
二、核被告曾冠團所為，係犯刑法第266 條第1 項前段之賭博罪
    、第268 條前段之圖利供給賭場罪、第268 條後段之圖利聚
    眾賭博罪。被告與林怡貞、許欣嫆、陳美利間，有犯意聯絡
    及行為分擔，皆為共同正犯。被告自99年12月中旬某日起至
    100 年3 月18日凌晨0 時40分許為警查獲時止之上開時段，
    在高雄市○○區○○路「瑞豐夜市」之公眾得出入之場所，
    以上開手法經營上揭「歡樂賓果」賭博攤位，藉此牟利，此
    種犯罪形態，本質上乃具有反覆、延續之特質，是渠圖利供
    給賭博場所、圖利聚眾賭博、賭博之行為，於刑法評價上，
    皆係具營業性之重複特質之集合犯，應包括性地各論以一罪
    ，較為合理適當。被告以一個營利之目的，而實施供給賭博
    場所、聚眾賭博、本身參與賭博之各個舉動，祗係完成一個
    賭博犯意之接續行為，無從分割為數個賭博行為，其以一行
    為同時觸犯意圖營利供給賭博場所、聚眾賭博及普通賭博數
    罪名，應依刑法第55條前段規定從一重之圖利聚眾賭博罪處
    斷（最高法院79年台非字第251 號判決意旨參照）。又被告
    有如事實欄所述之前科，有台灣高等法院被告前案紀錄表在
    卷可查，是其前受有期徒刑執行完畢後，5 年內故意再犯本
    件法定刑為有期徒刑以上刑之罪，為累犯，應依刑法第47條
    第1 項規定加重其刑。爰審酌被告自99年12月中旬某日起至
    100 年3 月18日凌晨0 時40分許為警查獲時止之上揭時段，
    於「瑞豐夜市」之公眾得出入之場所，經營上揭「歡樂賓果
    」賭博攤位，其所經營之地點為高雄市頗負盛名且人潮聚集
    之「瑞豐夜市」，經營時間長達約3 個月之久，又前後僱請
    林怡貞、許欣嫆、陳美利等人，擔任點數卡兌換員、開球員
    ，其經營上開賭博攤位規模非小，且其公然、長期漠視法律
    之規定，助長賭博投機風氣，敗壞社會善良風俗，並藉此牟
    得不法利益，所為實足非議，又被告為該「歡樂賓果」賭博
    攤位負責人，居於犯罪主導地位，及其犯罪之動機、目的、
    智識程度、生活狀況等一切情狀，量處如主文所示之刑，並
    諭知易科罰金之折算標準。末按關於沒收之規定，刑法第
    266 條第2 項既有特別規定，自應優先於刑法總則第38條沒
    收之規定而為適用（最高法院87年度台非第207 號判決意旨
    參照）。扣案如附表所示之物，分別為當場賭博之器具，及
    當場在賭檯、兌換籌碼處之財物，應依刑法第266 條第2 項
    規定，不問屬於犯人與否，宣告沒收。另被告所經營之上開
    「歡樂賓果」賭博攤位，尚非屬電子遊戲場業管理條例所指
    之電子遊戲場業，自無該條例之適用，亦併為說明。
據上論斷，應依刑事訴訟法第299 條第1 項前段，刑法第266 條
、268條、第28條、第55條、第41條第1項前段，刑法施行法第1
條之1，判決如主文。
本案經檢察官李茂增到庭執行職務。
中    華    民    國   100    年    11    月    3     日
                  刑事第二庭    法  官  施盈志
以上正本證明與原本無異。
如不服本判決應於收受送達後10日內向本院提出上訴書狀，並應
敘述具體理由；如未敘述上訴理由者，應於上訴期間屆滿後20日
內向本院補提理由書（均須按他造當事人之人數附繕本）「切勿
逕送上級法院」。
中    華    民    國   100    年    11    月    3     日
                                書記官  吳和卿
附表
┌────────────────┬──────────┐
│扣案物品                        │性質                │
├────────────────┼──────────┤
│開球機1台、號碼球45粒、號碼板1  │當場賭博之器具      │
│塊、白板32塊、監視器1具、監視螢 │                    │
│幕1台、點數卡1000點22張、點數卡 │                    │
│500點24張、點數卡100點67張、點數│                    │
│卡50點46張、點數卡10點50張、300 │                    │
│點贈送卷1盒、現金收支簿1本      │                    │
├────────────────┼──────────┤
│賭資4500元、營業現金5萬1040元   │當場在賭檯、兌換籌碼│
│                                │處之財物            │
│                                │                    │
│                                │                    │
└────────────────┴──────────┘
附錄本判決論罪之法條：
中華民國刑法第266條
在公共場所或公眾得出入之場所賭博財物者，處1 千元以下罰金
。但以供人暫時娛樂之物為賭者，不在此限。
當場賭博之器具與在賭檯或兌換籌碼處之財物，不問屬於犯人與
否，沒收之。
中華民國刑法第268條
意圖營利，供給賭博場所或聚眾賭博者，處3 年以下有期徒刑，
得併科3 千元以下罰金。